臺灣桃園地方法院刑事判決
111年度侵訴字第27號
公  訴  人  臺灣桃園地方檢察署檢察官 
被      告  藍敏鴻


選任辯護人  林智瑋律師(法扶律師)
上列被告因妨害性自主案件，經檢察官提起公訴(110年度偵緝字
第2421號)，本院判決如下：
    主  文
乙○○犯乘機性交未遂罪，處有期徒刑貳年貳月。
    事  實
一、乙○○與代號AE000-A109444之成年女子(姓名年籍詳卷，下稱
    Ａ女)前為同事，於民國109年8月5日中午12時許，在桃園市
    蘆竹區工地九樓(地址詳卷)，見Ａ女獨自一人休息，認為有
    機可乘，竟基於乘機性交之犯意，利用Ａ女熟睡而不知抗拒
    之情形，脫下Ａ女外褲及內褲之後，欲將其陰莖插入Ａ女陰道
    之際，Ａ女因此驚醒並踹開乙○○，乙○○故而未能得逞。嗣經Ａ
    女報警處理，始悉上情。
二、案經Ａ女訴由桃園市政府警察局蘆竹分局報告臺灣桃園地方
    檢察署檢察官偵查起訴。
    理  由
一、本案據以認定被告乙○○犯罪之供述證據，其中屬於傳聞證據
    之部分，檢察官、被告及辯護人在本院審理時均未爭執其證
    據能力，復經本院審酌認該等證據之作成無違法、不當或顯
    不可信之情況，非供述證據亦查無公務員違背法定程序而取
    得之情事，揆諸刑事訴訟法第158條之4反面解釋、第159條
    至第159條之5之規定，均有證據能力。
二、上揭事實，業據被告於偵查及本院審理時坦承不諱(見偵緝
    卷第53-54頁、65-67頁；本院卷第44-45頁、93-94頁），核
    與證人即告訴人Ａ女於警詢及偵查中之證述情節大致相符(見
    偵卷第27-33頁；偵緝卷第87-89頁)，並有案發後工地大門
    監視器錄影畫面擷圖8張在卷可稽(見偵卷第41-44頁)，足認
    被告上開任意性自白與事實相符，堪以採信。本案事證明確
    ，被告犯行洵堪認定，應依法論科。
三、論罪科刑：
　㈠罪名：
　　核被告所為，係犯刑法第225條第3項、第1項之乘機性交未
    遂罪。
　㈡刑之加重、減輕：
　⒈公訴意旨固主張被告構成累犯，並請審酌是否依刑法第47條
    第1項、司法院大法官會議釋字第775號解釋意旨加重其刑云
    云，惟本院衡酌最高法院110年度台上大字第5660號刑事裁
    定意旨，認檢察官就被告累犯加重其刑之事項，並未具體指
    出證明方法，致本院無從判斷被告有無因加重本刑致生所受
    刑罰超過其所應負擔罪責之情形，爰不依累犯規定加重其刑
    。
　⒉被告已著手乘機性交之犯行，惟尚未完成性交行為，為未遂
    犯，應依刑法第25條第2項規定，按既遂犯之刑減輕之。
　㈢量刑：
　　爰以行為人之責任為基礎，審酌被告已有妨害性自主之前科
    紀錄，經法院判處有期徒刑7年2月確定，有本院92年度訴字
    第1176號刑事判決1份在卷可憑(見本院卷第27-30頁)，卻不
    思悔改，仍為逞一己私慾，利用告訴人熟睡而不知抗拒之情
    形，著手為性交行為而未遂之犯罪動機、目的、手段，及所
    造成告訴人不可抹滅之心理傷害，惟念及被告始終坦承犯行
    ，並於本院最後陳述時當庭向告訴人道歉，祈求告訴人之原
    諒(見本院卷第95頁)，犯罪後之態度尚可，並考量告訴人到
    庭後表示希望法院從重量刑之意見(見本院卷第95頁)，另衡
    酌被告104年間有公共危險案件經法院論罪科刑及執行完畢
    紀錄，有臺灣高等法院被告前案紀錄表1份附卷可佐(見本院
    卷第17-18頁)，素行不佳，暨於本院審理時自述高職肄業之
    智識程度、目前在工地當臨時工，經濟勉持之生活狀況(見
    本院卷第94頁)等一切情狀，量處如主文所示之刑，以資懲
    儆。
　㈣緩刑與否之說明：
　　辯護人雖為被告請求本院為緩刑宣告之諭知(見本院卷第95
    頁)，惟其宣告刑既為有期徒刑2年2月，已不符緩刑宣告之
    要件，併此敘明。
據上論斷，應依刑事訴訟法第299條第1項前段，刑法第225條第3
項、第1項、第25條第2項，判決如主文。
本案經檢察官甲○○提起公訴，檢察官周彤芬到庭執行職務。
中　　華　　民　　國　　111 　年　　7 　　月　　21　　日
                  刑事第十五庭  審判長法  官  林龍輝
                                      法  官  郭于嘉
                                      法  官  吳軍良
以上正本證明與原本無異。
如不服本判決應於收受判決後20日內向本院提出上訴書狀，並應
敘述具體理由。其未敘述上訴理由者，應於上訴期間屆滿後20日
內向本院補提理由書(均須按他造當事人之人數附繕本)「切勿逕
送上級法院」。 
      　　　　　　　　　　　　　　　  書記官　魏妙軒
中　　華　　民　　國　　111 　年　　7 　　月　　21　　日
附錄本案論罪科刑法條全文：
刑法第225條
Ⅰ對於男女利用其精神、身體障礙、心智缺陷或其他相類之情形
  ，不能或不知抗拒而為性交者，處三年以上十年以下有期徒刑
  。
Ⅱ對於男女利用其精神、身體障礙、心智缺陷或其他相類之情形
  ，不能或不知抗拒而為猥褻之行為者，處六月以上五年以下有
  期徒刑。
Ⅲ第一項之未遂犯罰之。